【裁判字號】    92,毒抗,106
【裁判日期】    920617
【裁判案由】    聲請觀察勒戒
【裁判全文】
臺灣高等法院高雄分院刑事裁定                九十二年度毒抗字第一六號
    抗  告  人
    即  被  告  甲○○
右列抗告人因聲請觀察勒戒案件，不服臺灣高雄地方法院中華民國九十二年五月二十
一日裁定（九十二年度毒聲字第三二五二號），提起抗告，本院裁定如左：
    主  文
抗告駁回。
    理  由
一、本件抗告意旨略以：抗告人於民國九十二年三月二十七日因徒步返回高雄市楠梓
    區援中港住處途中，巧遇另案被告蔡富凱騎機車經過，經其邀約準備搭乘其機車
    時，即無故遭警攔查，蔡富凱當場有丟棄一包安非他命，但與抗告人無關，警訊
    時亦只偵訊蔡富凱，抗告人則坐在外面等，嗣其偵訊後，警方卻要抗告人採尿，
    但未立即封瓶，至於蔡富凱是否採尿，則不得而知，事後竟謂抗告人之尿液有毒
    品陽性反應，實難令人信服，原審未予詳查，逕予裁定抗告人應送勒戒處所觀察
    、勒戒，顯非適法，為此不服原裁定提起抗告云云。
二、按犯毒品危害防制條例第十條（即施用第一、二級毒品）之罪者，檢察官應先將
    被告送勒戒處所觀察、勒戒，其期間不得逾一月，毒品危害防制條例第二十條第
    一項定有明文。
三、經查：本件抗告人即被告於民國九十二年三月二十七日晚上十一時五十分許向前
    回溯二十四小時內之某時許（遭警方公權力拘束之時間除外），在高雄縣市某不
    詳處所內施用第二級毒品甲基安非他命，嗣於同日晚上八時五十分搭乘由另案被
    告蔡富凱騎乘之車號ＶＶＷ—九六五號輕型機車，行經高雄縣梓官鄉○○○路時
    ，因丟棄毒品安非他命一包，為警攔檢查獲，經警採取其尿液檢驗結果，檢出甲
    基安非他命陽性反應，有高雄縣政府衛生局所出具之九十二年四月八日煙檢字第
    五三七號煙毒尿液檢驗成績書一紙附卷可稽，並有第二級毒品安非他命一包（毛
    重零點六公克）扣案可佐，抗告人有違反毒品危害防制條例第十條第二項之施用
    第二級毒品罪，事證自甚明確。抗告人固迭為辯稱：扣案之安非他命為蔡富凱所
    丟棄，與伊無關，警方對伊採尿時，並未立即封瓶，可能被動手腳，伊未施用任
    何毒品云云。惟其於警訊時已供稱：「（問：警方所提供岡壽四八六號空瓶是否
    乾淨的？瓶內所裝尿液是否為你親自排放？警方是否是在你面前親自封瓶的？）
    是乾淨無誤，是的，警方在我面前親自將瓶子封緘無誤。」等語甚詳（見原審卷
    第十頁），足見抗告人所辯其未製作警訊筆錄及警方對其採尿時，未立即封瓶云
    云，顯與事實不符；又其於偵查中並坦承：「（問：你是否有吸食安非他命？）
    於三、四天前我有吸過一次安非他命．．．。」等語明確（見原審卷第十一頁反
    面），益證其確有施用第二級毒品安非他命之事實，洵屬無疑。抗告人空言否認
    有施用毒品云云，自不足採。本件事證已明，原審因而依毒品危害防制條例第二
    十條第一項及觀察勒戒處分執行條例第三條第一項規定，裁定將抗告人送勒戒處
    所觀察、勒戒，於法並無不合，本件抗告，並無理由，應予駁回。
四、據上論結，應依刑事訴訟法第四百十二條，裁定如主文。
中    華    民    國      九十二      年      六      月     十七   日
                              臺灣高等法院高雄分院刑事第八庭
                                  審判長法官  郭雅美
                                        法官  江泰章
                                        法官  裕斗
右正本證明與原本無異。
不得再抗告。
                                  法院書記官  吳福連
中    華    民    國      九十二      年      六      月     十七   日


司法院資訊處製作；財團法人民間司法改革基金會備份。
